臺灣高等法院刑事判決　　　　　　　 100年度上訴字第1670號
上　訴　人
即　被　告　林國榮
上列上訴人因違反毒品危害防制條例案件，不服臺灣桃園地方法
院100 年度審訴字第494 號，中華民國100 年4 月15日第一審宣
示判決（起訴案號：臺灣桃園地方法院檢察署99年度毒偵字第49
07號），提起上訴，本院判決如下：
    主  文
上訴駁回。
    理  由
一、按有下列情形之一者，法院不得為協商判決：(一)有刑事訴訟
    法第455 條之3 第2 項之撤銷合意或撤回協商聲請者。(二)被
    告協商之意思非出於自由意志者。(三)協商之合意顯有不當或
    顯失公平者。(四)被告所犯之罪非第455 條之2 第1 項所定得
    以聲請協商判決者。(五)法院認定之事實顯與協商合意之事實
    不符者。(六)被告有其他較重之裁判上一罪之犯罪事實者。(七)
    法院認應諭知免刑或免訴、不受理者。除有前項所定情形之
    一者外，法院應不經言詞辯論，於協商合意範圍內為判決。
    法院為協商判決所科之刑，以宣告緩刑、2 年以下有期徒刑
    、拘役或罰金為限，刑事訴訟法第455 條之4 第1 項、第2
    項分別定有明文。又協商判決，除有刑事訴訟法第455 條之
    4 第1 項第1 款、第2 款、第4 款、第6 款、第7 款所定情
    形之一，或協商判決違反同條第2 項之規定者外，不得上訴
    ，同法第455 條之10第1 項亦有明文規定。再第二審法院認
    上訴有不合法律上程式或法律上不應准許，或其上訴權已喪
    失之情形者，應以判決駁回之，同法第362 條前段、第367
    條前段及第455 條之11第1 項亦分別著有明文。
二、本件上訴意旨略以：原審法院未詳究及考量被告精神狀況及
    既往病歷，且未加審酌被告之協商是否出於自由意志，遽為
    判決處9 個月，實有不當。詳述理由如下：(一)本件被告持有
    第二級毒品，係因自被告身上查獲甲基安非他命5 包（合計
    淨重23.06 公克），被告雖施用毒品，然均少量購買供己吸
    食，且被查獲當日，被告神智不清，不知何來23.06 公克甲
    基安非他命，故量刑上似過重。(二)被告罹患精神疾病，長期
    就醫治療中，欠缺辨識行為違法之能力，依刑法第19條應屬
    不罰或得減輕其刑，原審卻未加以審酌，顯有不當。(三)被告
    既罹上述疾病，致精神耗弱、心神喪失，其協商判決意思是
    否出於自由意志，難免有所違誤，依刑事訴訟法第455 條之
    10規定，自得上訴，求釐清事實等語。
三、經查，本件經檢察官於民國（下同）100 年3 月21日原審準
    備程序時，聲請於審判外進行協商程序，嗣檢察官及被告林
    國榮於審判外進行協商後，並由法院依據刑事訴訟法第455
    條之5 第1 項之規定指定公設辯護人協助被告進行協商，合
    意協商之內容為被告願受有期徒刑9 月之宣告，此有原審10
    0 年3 月21日準備程序筆錄在卷可參（見原審卷第24頁反面
    至第25頁）。被告因違反毒品危害防制條例案件，經協商後
    願接受上述有期徒刑9 月之宣告，再經原審確認被告認罪協
    商係出於自由意志，且被告亦承認起訴犯行等情，有原審協
    商程序筆錄在卷可稽（見原審卷第25頁）。原審法院因而依
    毒品危害防制條例第11條第4 項、第18條第1 項前段、刑法
    第11條前段、第47條第1 項、第38條第1 項第2 款等規定，
    依協商結果判處被告有期徒刑9 月，其協商程序，並無違誤
    。且本件係屬認罪協商之判決，查無刑事訴訟法第455 條之
    4 第1 項第1 款、第2 款、第4 款、第6 款、第7 款所定情
    形之一，或協商判決有違反同條第2 項之規定得對協商判決
    提起上訴之情形。被告上訴意旨翻異前揭認罪供述，然僅空
    言指稱其罹患精神疾病，且上訴狀並無其他證據之主張，指
    出前開判決有何違反刑事訴訟法第455 條之10第1 項規定之
    情形，足認原審前開認罪協商合意及協商範圍均係出於被告
    自由意志所為，並無有認罪協商有違反規定之情形，揆諸前
    揭規定，本件即屬不得上訴之案件。被告所提上訴為法律上
    所不應准許，爰不經言詞辯論，駁回其上訴。
據上論斷，應依刑事訴訟法第455 條之11第1 項、第367 條前段
、第372 條，判決如主文。
中    華    民    國  100     年    6     月    30    日
            刑事第十四庭  審判長法  官  陳志洋
                                法  官  遲中慧
                                法  官  謝靜慧
以上正本證明與原本無異。
不得上訴。
                                書記官  陳泰寧
中    華    民    國   100    年    6     月    30    日
附錄本案論罪科刑依據之法條：
毒品危害防制條例第11條第4 項
持有第二級毒品純質淨重二十公克以上者，處六月以上五年以下
有期徒刑，得併科新臺幣七十萬元以下罰金。